臺灣高等法院刑事判決　　　　　　　　94年度上訴字第1049號
上　訴　人　臺灣板橋地方法院檢察署檢察官
上　訴　人
即　被　告　乙○○
上列上訴人因違反毒品危害防制條例案件，不服臺灣板橋地方法
院93年度訴字第1820號，中華民國94年2 月24日第一審判決（起
訴案號：臺灣板橋地方法院檢察署93年度偵緝字第1130號），提
起上訴，本院判決如下：
    主  文
上訴駁回。
    事  實
一、乙○○明知安非他命係毒品危害防制條例所列之第二級毒品
    ，不得非法持有、轉讓，竟基於轉讓第二級毒品安非他命之
    犯意，於民國93年1 月16日，在臺北縣土城市○○路451 巷
    8 弄13號，無償轉讓第二級毒品安非他命約0.1 公克予甲○
    ○施用一次，嗣於93年1 月17日17時30分許，在臺北縣三重
    市○○○路與雙園街口為警查獲，並扣得第二級毒品安非他
    命1 小包（驗餘淨重1.8864公克）、預備分裝安非他命之分
    裝袋13個，始知悉上情。
二、案經臺北市政府警察局士林分局報請臺灣板橋地方法院檢察
    署檢察官偵查起訴。
    理  由
一、關於證據能力：
    證人甲○○於93年1 月17日在台北市政府警察局士林分局警
    詢筆錄之證言乃傳聞證據（見93年度偵字2745號卷第4至9頁
    ），前經原審判決書列為不利被告之證據，故被告已知該證
    據為傳聞證據，被告上訴未附理由，且經合法傳喚，無正當
    理由不到庭，又未具狀表示對該傳聞證據之證據能力有所異
    議，檢察官在本院審判程序則同意該傳聞證據作為本案證據
    （見本院卷第53頁），依刑事訴訟法第159之5條之規定，視
    為兩造同意作為證據。本院斟酌前揭該證據並非非法取得，
    亦無證明力明顯過低之情形，且經本院於審判期日依法進行
    證據之調查、辯論，被告於訴訟上之程序權，已受保障，該
    甲○○警詢筆錄之供述，自得採為認定本案犯罪事實之證據
    。
二、上揭被告乙○○轉讓第二級毒品安非他命予甲○○一次之犯
    行，業據被告於93年7月29日檢察事務官偵詢及原審審理時
    全部坦白承認（見原審卷第50、51頁），核與證人甲○○於
    93年1月17日警詢中證稱：93年1月16日其本人有吸食安非他
    命，是乙○○無償供其本人吸食的等語相符（見93年度偵字
    2745號卷第11頁），而甲○○因施用上揭安非他命，業經本
    院93年度上訴字第1659號判決有罪確定，有該份判決書（見
    93年度偵緝1130號卷第27頁）及甲○○之臺灣板橋地方法院
    檢察署全國刑案資料查註表附卷（見93年度偵緝1130號卷第
    34 頁）可按。此外，復有第二級毒品安非他命1小包（驗餘
    淨重1.8864公克）、安非他命分裝袋13個扣案可證，又上開
    扣案毒品確屬安非他命一節，亦有國防部憲兵司令部刑事鑑
    識中心鑑驗通知書（93年8月30日（93）宇鑑字第11049號）
    一紙附卷（見93年度偵緝1130號卷第18頁）可稽。綜上各證
    據，本件事證明確，被告犯行堪予認定。至被告於93年1月1
    8 日檢察官偵訊中辯稱其本人沒有轉讓毒品給甲○○云云，
    及證人甲○○於警詢中證稱被告除於93年1 月16日請其本人
    吸食安非他命一次外，另外還有一次，時間、地點都忘記了
    云云，核均與前揭事證不符，俱無可採，附此說明。
三、查安非他命係毒品危害防制條例第2 條第2 項第2 款所列之
    第二級毒品，不得非法持有、轉讓，是核被告乙○○所為，
    係犯同條例第8 條第2 項之轉讓第二級毒品罪，其持有之低
    度行為應為轉讓之高度行為所吸收，不另論罪。原審因而適
    用毒品危害防制條例第8條第2項、第18條第1 項前段（漏引
    前段），刑法第11條前段、第38條第1項第2款，並審酌被告
    犯罪之動機、目的、手段、轉讓毒品之犯行危害社會治安及
    國民健康至鉅，殊不足取，惟其轉讓安非他命之次數僅一次
    ，重僅約0. 1公克，數量甚微，且犯罪後坦承犯行，頗知悔
    悟，態度良好暨其他一切情狀，量處有期徒刑七月，並以扣
    案之安非他命1 小包（驗餘淨重1.8864公克），被告已坦承
    確係其所有之第二級毒品安非他命無誤，爰依毒品危害防制
    條例第18條第1項前段之規定沒收銷燬；另扣案之分裝袋13
    個為新品，尚未放入安非他命，業經本院於審判程序勘驗明
    確，有筆錄可稽（見本院卷第54頁），為被告所有供預備於
    轉讓安非他命時分裝安非他命之用，應依刑法第38條第1 項
    第2 款規定沒收之，其認事用法量刑均無不合，檢察官上訴
    意旨稱：被告不服原判決，任意編詞提起上訴，濫用司法資
    源，原審未審及被告濫行上訴之犯後態度，為此提起上訴，
    請求撤銷原判決，量處較原審更重之有期徒刑等語，惟查上
    訴權為被告之訴訟權利，自不得因提起上訴而加重量刑，被
    告上訴則未附理由，其等上訴均無理由，應予駁回。
四、被告乙○○經合法傳喚，無正當理由不到庭，爰不待其陳述
    ，逕行判決之。
據上論斷，應依刑事訴訟法第368條、第371條，判決如主文。
本案經檢察官周誠南到庭執行職務。
中　　華　　民　　國　　94　　年　　6 　　月　　9 　　日
　　　　　　　　　刑事第七庭審判長法　官  蔡秀雄
　　　　　　　　　　　　　　　    法　官  周占春
　　　　　　　 　 　　　　　　　　法　官  蘇素娥
以上正本證明與原本無異。
如不服本判決，應於收受送達後十日內向本院提出上訴書狀，其
未敘述上訴之理由者並得於提起上訴後十日內向本院補提理由書
（均須按他造當事人之人數附繕本）。
                                  書記官  劉  瑗
中　　華　　民　　國　　94　　年　　6 　　月　　13　　日
附錄：本案論罪科刑法條全文
毒品危害防制條例第八條：
轉讓第一級毒品者，處一年以上七年以下有期徒刑，得併科新臺
幣一百萬元以下罰金。
轉讓第二級毒品者，處六月以上五年以下有期徒刑，得併科新臺
幣七十萬元以下罰金。
轉讓第三級毒品者，處三年以下有期徒刑，得併科新臺幣三十萬
元以下罰金。
轉讓第四級毒品者，處一年以下有期徒刑，得併科新臺幣十萬元
以下罰金。
前四項之未遂犯罰之。
轉讓毒品達一定數量者，加重其刑至二分之一，其標準由行政院
定之。
